臺灣臺中地方法院民事判決　94年度重訴字第378號
原　　　告　台灣中小企業銀行股份有限公司
法定代理人　丙○○
訴訟代理人　丁○○
　　　　　　戊○○
　　　　　　乙○○
被　　　告　合桂化學股份有限公司
　　　　　　（原名優合化學股份有限公司）
法定代理人　王敬之
訴訟代理人　甲○○
上開當事人間請求清償借款事件，本院於民國94年11月4日言詞
辯論終結，判決如下：
    主    文
被告應給付原告新臺幣壹億伍仟陸佰零陸萬柒仟伍佰壹拾柒元，
及如附表所示之利息、違約金。
訴訟費用由被告負擔。
    事實及理由
一、依卷附兩造間貸款契約書之約定，兩造已合意本件消費借貸
    之法律訟爭事件，由本院為第一審管轄法院。另原告之法定
    代理人已變更為丙○○，經其聲明承受訴訟，經核並無不合
    ，應予准許。先此敘明。
二、原告起訴主張：
（一）被告合桂化學股份有限公司（原名優合化學股份有限公司
      ）自民國86年4月2日起至89年8月10日止，邀同周文彬、
      周文郁、周文質、趙玉萍及周張廖秀焄為連帶保證人，先
      後向原告借款合計為新台幣（下同）197,000,000 元。惟
      自93年6月15日起被告即未依約償還本息，依授信約定書
      第5條約定，視為全部到期，依兩造間之中長期貸款契約
      第4條及第5條約定，按約定利率計付遲延利息，並按借款
      總額自應償還日起，逾期6個月以內部分照約定利率100分
      之10，逾期超過6個月部分照約定利率100分之20加付違約
      金。截至94年8月24日止，被告帳欠原告合計171,067,517
      元，其中含：
      (一)本金31,645,823元，自93年7月2日起至94年8月25日止
        計419日，按年利率6.723％計算之利息2,44 2,309元，
        逾期6個月以內即自93年7月2日起至94年1月2日止計184
        日，按上開利率1成計付之違約金83,833元，逾期6個月
        以上即自94年1月2日起至94年8月25日計235日，按上開
        利率2成計付之違約金273,958元，以上總計34,445,923
        元。
      (二)本金3,826,086元，自93年7月29日至94年8月25日止計3
        92日，按年利率3.165％計算之利息130,053元，逾期6
        個月以內即自93年7月29日起至94年1 月29日止計184日
        ，按上開利率1成計付之違約金5,774 元，逾期6個月以
        上即自94年1月29日起至94年8月25日止，按上開利率2
        成計付之違約金13,802元，以上總計3,975,715元。
      (三)本金51,676,706元，自93年6月15日起至94年8月25日止
        計436日，按年利率4.315％計算之利息2,6 63,601元，
        逾期6個月內即自93年6月15日起至93年12月15日止計18
        3日，按上開利率1成計付之違約金126,327元，逾期6個
        月以上即自93年12月15日起至94年8月25日止計253日，
        按上開利率2成計付之違約金309,124元，以上總計54,7
        75,7 58元。
      (四)本金54,021,000元，自93年6月15日起至94年8月25日止
        計436日，按年利率4.615％計算之利息2,978,022元，
        逾期6個月內即自93年12月15日起至93年12月15日止計
        183日，按上開利率1成計付之違約金141,511元，逾期6
        個月以上即自93年12月15日起至94 年8月25日止計253
        日，按上開利率2成計付之違約金345,615元，以上總計
        57,486,148元。
      (五)本金19,574,468元，自93年7月10日起至94年8月25日止
        計411日，按年利率3.165％計算之利息697,610元，逾
        期6個月以內即自93年7月10起至94 年1月10日止計184
        日，按上開利率1成計付之違約金34,835元，逾期6個月
        以上即自94年1月10日起至94年8 月25日止計227日，按
        上開利率2成計付之違約金77,060元，以上總計20,383
        ,973 元。
（二）嗣至94年8月25日，經原告以被告寄存於原告銀行之借款
      備償款15,000,000元，抵銷被告上開所欠之本息、違約金
      後（即借款編號(一)中之7,476,666元、(二)中之149,629元、
      (三)中之3,099,05 2元、(四)中之3,465,148元、(五)中之809,5
      05元），被告仍積欠原告如附表所示之借款本息及違約金
      ，原告屢經催討，被告均託詞不還，爰依消費借貸之法律
      關係提起本件訴訟請求等語。並聲明如主文第1項所示。
三、被告則僅稱：對原告所主張之事實及請求之本金、利息、違
    約金等金額均不爭執，但希望能和解等語外，並無任何答辯
    聲明。
四、本院之判斷：
（一）本件原告主張之事實，已據其提出借據19份、貸款契約2
      份、契據條款變更契約4份及輔導中小企業升級貸款契約
      書、協助中小企業紮根專案貸款契約書、授信約定書各1
      份，並為被告所不爭執，堪信為真。
（二）從而，原告依消費借貸之法律關係請求被告給付156,067,
      517元，及如附表所示之利息、違約金，為有理由，應予
      准許。
五、訴訟費用負擔之依據：民事訴訟法第78條。
中　　華　  民　　國　　94　　年　　11　　月　　24　　日
                  民事第三庭    審判長法  官　張瑞蘭
                                      法  官  林靜芬
                                      法  官  林世民
正本係照原本作成。
如對本判決上訴，須於判決送達後20日內向本院提出上訴狀。
中　　華　　民　　國　　94　　年　　11　　月　　24　　日
                                      書記官
附表：
┌──┬──────┬────┬─────┬───────┐
│編號│本金餘額    │ 利  息 │  年利率  │  違約金      │
│    │ 新臺幣）   │ 起算日 │          │  起算日      │
├──┼──────┼────┼─────┼───────┤
│ 1  │26,969,257元│ 94.8.26│  6.723﹪ │  94.8.26     │
├──┼──────┼────┼─────┼───────┤
│ 2  │ 3,826,086元│ 同上   │  3.165﹪ │  同上        │
├──┼──────┼────┼─────┼───────┤
│ 3  │51,676,706元│ 同上   │  4.315﹪ │  同上        │
├──┼──────┼────┼─────┼───────┤
│ 4  │54,021,000元│ 同上   │  4.615﹪ │  同上        │
├──┼──────┼────┼─────┼───────┤
│ 5  │19,574,468元│ 同上   │  3.165﹪ │  同上        │
├──┴──────┴────┴─────┴───────┤
│ 利息：自利息起算日起至清償日止，按上開利率計算。       │
│ 違約金：自違約金起算日起至清償日止，按上開利率之2成計算│
│ 。                                                     │
└────────────────────────────┘
